臺灣臺北地方法院刑事判決　　　　　　 100年度易字第2283號
公　訴　人　臺灣臺北地方法院檢察署檢察官
被　　　告　廖桂林
上列被告因違反毒品危害防制條例案件，經檢察官提起公訴（一
００年度毒偵字第一九二四號），本院判決如下：
    主  文
廖桂林施用第二級毒品，累犯，處有期徒刑玖月。扣案如附表編
號一所示之物沒收。
    事  實
一、廖桂林前於(一)民國九十三年間，因施用第二級毒品安非他命
    （下稱安非他命）而違反毒品危害防制條例案件，經本院以
    九十三年度毒聲字第四三六號裁定送觀察、勒戒後，因認無
    繼續施用之傾向，於九十四年一月六日執行完畢釋放出所，
    經臺灣臺北地方法院檢察署（下稱臺北地檢署）檢察官於九
    十四年一月十日以九十三年度毒偵緝字第二六八號不起訴處
    分書為不起訴處分確定在案。又於(二)九十四年十一月間，因
    連續施用第二級毒品甲基安非他命（下稱甲基安非他命）而
    違反毒品危害防制條例案件，經本院以九十五年度易字第五
    六０號判決判處有期徒刑四月確定，於九十五年九月五日易
    科罰金執行完畢。復於(三)九十五年六、七月間，因施用甲基
    安非他命而違反毒品危害防制條例案件，經臺灣高等法院以
    九十五年度上易字第二五一五號判決，就其連續施用甲基安
    非他命部分，判處有期徒刑四月，就其施用甲基安非他命部
    分，判處有期徒刑三月，應執行有期徒刑六月；再於(四)九十
    五年七月間，因轉讓甲基安非他命而犯毒品危害防制條例案
    件，經本院以九十六年度訴字第二四九號判決判處有期徒刑
    十月；又於(五)九十六年二月間，因施用安非他命案件而犯毒
    品危害防制條例案件，經本院以九十六年度易字第九二七號
    判決判處有期徒刑八月，上開(三)、(四)、(五)案件確定後，經本
    院以九十六年度聲減字第三二九一號裁定，就上開(三)、(四)案
    件減刑並定應執行刑有期徒刑七月及上開(五)案件減為有期徒
    刑四月確定，於九十七年一月十五日易科罰金執行完畢。另
    於(六)九十六年五月間，因施用甲基安非他命案件而違反毒品
    危害防制條例案件，經本院以九十六年度簡字第三０五九號
    判決判處有期徒刑四月確定；末於(七)九十六年四、五月間，
    因施用安非他命而違反毒品危害防制條例案件，經本院以九
    十六年度易字第二五八０號判決判處有期徒刑三月、六月，
    應執行刑有期徒刑八月，其不服，乃提起上訴，經臺灣高等
    法院以九十六年度上易字第二九一八號判決駁回其上訴確定
    後，與上開(六)案件均經臺灣高等法院以九十七年度聲字第三
    二０九號裁定應執行刑有期徒刑十一月確定，乃入監執行，
    於九十八年四月十日縮刑期滿執行完畢。
二、廖桂林基於施用甲基安非他命（起訴書誤載為安非他命）之
    犯意，於一００年六月十八日下午十三時許為警採尿前九十
    六小時內某日時許（扣除為警查獲後迄採尿時止之期間），
    在其位於新北市○○區○○路六五巷二七號之住處內，施用
    甲基安非他命一次，嗣於同年六月十八日上午九時四十分許
    ，經警持本院法官核發之搜索票前往上址搜索，當場扣得如
    附表所示之物，乃接受調查，經警採集其尿液送驗發現呈甲
    基安非他命陽性反應，而知廖桂林有上開施用甲基安非他命
    之犯行。
三、案經新北市政府警察局新店分局移送臺灣臺北地方法院檢察
    署檢察官偵查起訴。
    理  由
一、證據之認定：
    上開事實二之部分，有被告廖桂林於前述時地為警查獲，經
    警採集其尿液送臺灣檢驗科技股份有限公司以酵素免疫分析
    法初步檢驗及氣相層析質譜儀法確認檢驗，結果發現有甲基
    安非他命陽性反應之濫用藥物檢驗報告一紙附卷足憑（偵查
    卷第七一頁參照），並有如附表編號一所示之物扣案可證，
    且被告亦對上開事實二之部分於本院一００年九月九日審理
    時供承不諱（本院當日審判筆錄參照），是依前開濫用藥物
    檢驗報告一紙及如附表編號一所示之物等補強證據已足資擔
    保被告於本院審理中所為之上開任意性自白具有相當程度之
    真實性，而得確信被告前述自白之犯罪事實確屬真實，從而
    依刑事訴訟法第一百五十六條第一項及同條第二項規定，自
    得依被告前述自白及上開補強證據認定被告確有為前述施用
    甲基安非他命一次之犯行，本件事證明確，被告之犯行堪以
    認定。
二、論罪科刑之法律適用：
  (一)按甲基安非他命為毒品危害防制條例第二條第二項第二款所
    列之第二級毒品。核被告廖桂林所為，係犯毒品危害防制條
    例第十條第二項之施用第二級毒品罪。其施用甲基安非他命
    前持有甲基安非他命之低度行為，應為施用甲基安非他命之
    高度行為所吸收，不另論罪。
  (二)查被告有如事實一之(二)至(七)部分所載之犯罪科刑執行情形，
    有臺灣高等法院被告全國前案紀錄表一份在卷可稽，其前受
    有期徒刑執行完畢，於五年以內故意再犯本件有期徒刑以上
    之罪，為累犯，應依刑法第四十七條第一項之規定，加重其
    刑。
  (三)爰審酌被告於毒品危害防制條例公布生效後曾由本院裁定送
    觀察勒戒，並由臺北地檢署檢察官為不起訴處分確定（如事
    實一之(一)所載），顯見其未因前所受觀察勒戒之處分而決心
    改過及其智識程度、品行、犯後尚能坦承犯行、態度良好等
    一切情狀，本院認全程到庭實行公訴之檢察官於本院審理時
    ，向本院對被告具體求處判處有期徒刑九月，要與被告之犯
    行相當，爰依檢察官之具體求刑，量處如主文所示之刑。
  (四)扣案如附表編號一所示之物，為被告所有，且供其施用毒品
    所用之物，業據其供承在卷，應依刑法第三十八條第一項第
    二款、第三項之規定，由本院宣告沒收。至附表編號二所示
    之物，雖為被告所有，然其否認係供犯本件犯罪所用之物，
    且該物品客觀上非施用毒品所必須之物，復無證據證明係被
    告供其為本件施用毒品所用之物，亦非違禁物，爰不為沒收
    之諭知，併此敘明。
據上論斷，應依刑事訴訟法第二百九十九條第一項前段，毒品危
害防制條例第十條第二項，刑法第十一條前段、第三十八條第一
項第二款、第四十七條第一項，判決如主文。
本案經檢察官王惟琪到庭執行職務。
中    華    民    國   100    年    9     月    30    日
                  刑事第九庭    法  官  林怡秀
以上正本證明與原本無異。
如不服本判決應於收受送達後10日內向本院提出上訴書狀，並應
敘述具體理由；其未敘述上訴理由者，應於上訴期間屆滿後20日
內向本院補提理由書（均須按他造當事人之人數附繕本）「切勿
逕送上級法院」。
                                書記官  高心羽
中    華    民    國   100    年    9     月    30    日
附表：
┌──┬──────┬────┬───┬─────────┐
│編號│物品名稱    │數量    │所有人│扣押物品清單      │
│    │            │        │      │                  │
├──┼──────┼────┼───┼─────────┤
│ 一 │鏟管        │支    │廖桂林│臺灣臺北地方法院檢│
│    │            │        │      │察署一○○年度藍保│
│    │            │        │      │管字號第七○二號編│
│    │            │        │      │號2               │
├──┼──────┼────┼───┼─────────┤
│ 二 │分裝袋      │拾陸個  │廖桂林│臺灣臺北地方法院檢│
│    │            │        │      │察署一○○年度藍保│
│    │            │        │      │管字號第七○二號編│
│    │            │        │      │號1               │
└──┴──────┴────┴───┴─────────┘
附錄本案論罪科刑法條全文：
毒品危害防制條例第10條
施用第一級毒品者，處六月以上五年以下有期徒刑。
施用第二級毒品者，處三年以下有期徒刑。